【裁判字號】    97,消債更,917
【裁判日期】    990201
【裁判案由】    更生事件
【裁判全文】
臺灣士林地方法院民事裁定           97年度消債更字第917號
聲  請  人
即  債務人  甲○○○○○○
代  理  人  許銳明律師
上列當事人聲請更生事件，本院裁定如下：
    主  文
債務人甲○○○○○○自中華民國九十九年二月三日十七時起開
始更生程序。
命司法事務官進行本件更生程序。
    理  由
一、按債務人不能清償債務或有不能清償之虞，且無擔保或無優
    先權之債務總額未逾新臺幣（下同）1,200 萬元者，於法院
    裁定開始清算程序或宣告破產前，得向法院聲請更生，觀之
    消費者債務清理條例第3 條、第42條第1 項規定自明。次按
    法院開始更生程序之裁定，應載明其年、月、日、時，並即
    時發生效力。法院開始更生或清算程序後，得命司法事務官
    進行更生或清算程序，必要時得選任律師、會計師或其他適
    當之自然人或法人一人為監督人或管理人，復為同條例第45
    條第1 項、第16條所明定。
二、本件聲請意旨略以：聲請人因有不能清償債務情事，前已於
    民國97年10月間，提出債權人清冊，以書面向最大債權金融
    機構有限責任台北第九信用合作社（下稱台北九信）請求共
    同協商債務清償方案。債權人要求其月付8,000 元，惟其因
    自用住宅貸款之寬限期於97年11月屆滿，聲請人實無能力負
    擔銀行提出之還款金額，致協商不成立，且其無擔保或無優
    先權之債務總額未逾1,200 萬元，復未經法院裁定開始清算
    程序或宣告破產。為此，向本院聲請更生等語。
三、經查，聲請人所主張之上開事實，業據提出財團法人金融聯
    合徵信中心當事人綜合信用報告－債務清理條例前置協商專
    用債權人清冊（見本院卷第10至15頁）、民國95、96年度綜
    合所得稅各類所得資料清單（見本院卷第16、17頁）、財產
    歸屬資料清單（見本院卷第18頁）、前置協商不成立通知書
    （見本院卷第20頁）等為證－核屬相符。又台北九信於98年
    5 月18日－就聲請人前請求協商而為成立之原因，陳報略謂
    ：「聲請人雖表明每月可還款5,000 元，惟經債權人分析其
    收支狀況後得知，聲請人實無法負擔任何還款條件，因而給
    予聲請人前置協商不成立通知書」等語，此亦有台北九信民
    事陳報狀，在卷可按（見本院卷第124 至138 頁）。是以聲
    請人97年每月平均薪資約為2 萬8,158 元，無擔保及無優先
    權債權總額為95萬1,535 元，其雖有位於臺北縣汐止市，市
    價396 萬元之不動產，惟其尚有420 萬元之房屋貸款尚未繳
    清，此有神碟不動產估價事務所函覆及本院公務電話查詢紀
    錄表（見本院卷第153 至178 、184 頁），在卷足參，已堪
    認聲請人主張有不能清償債務之情事，應認為真實。又聲請
    人查無消費者債務清理條例第6 條第3 項、第8 條或第46條
    各款所定駁回更生聲請之事由存在，準此，聲請人聲請更生
    ，應屬有據。揆之首揭規定及說明，應予開始更生程序，並
    命司法事務官進行本件更生程序。
四、爰裁定如主文。
中    華    民    國    99    年    2     月    1     日
                  民事第二庭  法      官  蕭錫証
上為正本係照原本作成。
本件不得抗告。
中    華    民    國    99    年    2     月    1     日
                              書  記  官  羅伊安

司法院資訊處製作；財團法人民間司法改革基金會備份。
